【裁判字號】    99,簡上,31
【裁判日期】    990331
【裁判案由】    傷害
【裁判全文】
臺灣嘉義地方法院刑事判決              99年度簡上字第31號
上  訴  人  臺灣嘉義地方法院檢察署檢察官
被      告  乙○○
上列上訴人因被告傷害案件，不服本院嘉義簡易庭民國99年1 月
15日99年度嘉簡字第87號第一審判決（聲請簡易判決處刑書案號
：臺灣嘉義地方法院檢察署98年度偵字第9191號），提起上訴，
本院管轄之第二審合議庭判決如下：
    主  文
上訴駁回。
    犯 罪 事 實
一、乙○○與甲○○為鄰居關係。乙○○因不滿甲○○四處散布
    乙○○積欠甲○○借款之事，遂於民國98年11月15日下午6
    時45分許，在甲○○位於嘉義市○區○○里○ 鄰○○路261
    巷14號住處外，隨手撿拾木製掃把柄毆打甲○○，致其受有
    頭部外傷併頭皮撕裂傷之傷害。
二、案經甲○○訴由嘉義市政府警察局第一分局報告臺灣嘉義地
    方法院檢察署檢察官偵查後聲請以簡易判決處刑。
    理  由
一、證據能力部分：
    按被告以外之人於審判外之陳述，雖不符刑事訴訟法第159
    條之1 至第159 條之4 之規定，而經當事人於審判程序同意
    作為證據，法院審酌該言詞陳述或書面陳述作成時之情況，
    認為適當者，亦得為證據；當事人、代理人或辯護人於法院
    調查證據時，知有第159 條第1 項不得為證據之情形，而未
    於言詞辯論終結前聲明異議者，視為有前項之同意，刑事訴
    訟法第159 條之5 定有明文。查本案所引用之被告以外之人
    審判外之言詞或書面陳述，被告乙○○及檢察官於本院審理
    時，知有第159 條第1 項不得為證據之情形，而未於言詞辯
    論終結前聲明異議，本院審酌該等言詞陳述及書面陳述作成
    之情況，未見有何不適當之情形，故依前開規定，均應有證
    據能力。
二、上開犯罪事實業據被告於偵查及本院審理時坦承不諱，核與
    證人即告訴人甲○○於警詢及偵查中之證述相符，復有聖馬
    爾定醫院診斷證明書1 紙、告訴人甲○○血衣、血褲各1 件
    、扣案之木製掃把斷柄2 截可稽，足認被告之自白與事實相
    符，應堪採信。從而，本件事證已臻明確，被告犯行，至堪
    認定，應依法論科。
三、核被告所為，係犯刑法第277 條第1 項傷害罪。原審認被告
    罪證明確，並審酌被告僅因細故，即以木製掃把柄毆打告訴
    人，圖以暴力手段解決問題，甚不可取，並使告訴人受有上
    開傷害，且衡諸告訴人所受上開傷害程度，且告訴人堅持不
    願與被告成立和解，然考量被告於犯後坦承犯行，犯後態度
    尚稱良好，素行尚佳等一切情狀，適用刑事訴訟法第449 條
    第2 項、第454 條第2 項、刑法第277 條第1 項、第41條第
    1 項前段、刑法施行法第1 條之1 第1 項、第2 項前段，量
    處被告拘役40日，並諭知以新臺幣1 千元折算1 日之易科罰
    金折算標準，並說明扣案之木製掃把斷柄2 截無證據可資證
    明為被告所有，不另為沒收等情，其認事用法均無不當，量
    刑亦屬妥適。檢察官上訴意旨以告訴人認被告犯後態度惡劣
    ，量刑過輕請求上訴等情，指摘原判決不當，為無理由，應
    予駁回。
據上論斷，依刑事訴訟法第455 條之1 第1 項、第3 項、第368
條，判決如主文。
本案經檢察官曹合一到庭執行職務。
中    華    民    國    99    年    3     月    31    日
              刑事第四庭  審判長法  官  蔡憲德
                                法  官  吳育霖
                                法  官  梁淑美
上列正本證明與原本無異。
本件不得上訴。
中    華    民    國    99    年    3    月    31     日
                                書記官  林金福

司法院資訊處製作；財團法人民間司法改革基金會備份。
